臺灣高等法院刑事判決　　　　　　　　94年度上訴字第2476號
上　訴　人
即　被　告　甲○○
上列上訴人因毒品危害防制條例案件，不服臺灣板橋地方法院94
年度訴字第904號，中華民國94年6月30日第一審判決（起訴案號
：臺灣板橋地方法院檢察署94年度偵字第562號），提起上訴，
本院判決如下：
    主  文
上訴駁回。
    事  實
一、甲○○前因妨害公務等案件，經原審法院判處罪刑，定應執
    行有期徒刑5月確定，於92年12月21日執行完畢。猶不知悔
    改，明知海洛因、安非他命分別係87年5月20日公布施行，
    於同年月22日生效之毒品危害防制條例第2條第2項第1款、
    第2款所規定之第1級、第2級毒品，皆不得非法轉讓，竟基
    於轉讓第1級毒品海洛因、第2級毒品安非他命之概括犯意，
    自93年10月底起至同年12月間，連續在臺北縣新莊市○○路
    47巷18號3樓住處、桃園市汽車旅館等處所，約2至3次分別
    或同時轉讓海洛因、安非他命供徐與聯施用（每次海洛因之
    數量不到1公克，安非他命之數量約0.1公克；徐與聯涉犯施
    用毒品部分，另案處理）。嗣於93年12月22日17時20分許，
    在臺北縣蘆洲市○○街38巷67弄15號前，為警查獲，並在徐
    與聯身上扣得心型鐵盒1只，內裝有第2級毒品甲基安非他命
    6小包 (驗餘淨重3.44公克）。
二、案經臺北市政府警察局中正第二分局移送臺灣板橋地方法院
    檢察署檢察官偵查起訴。
    理  由
一、訊據上訴人即被告甲○○矢口否認上開犯行，辯稱：伊未拿
    東西給徐與聯，沒有轉讓毒品海洛因及安非他命，扣案安非
    他命是徐與聯的，與伊無關，他為脫免吸食毒品罪，所言不
    實在云云。
二、經查：
  (一)證人徐與聯於原審審理時具結證稱：「（被告何時送你海洛
    因，沒有跟你收錢？）查獲之前2個月左右開始，約在93年
    10月底開始，最後1次是查獲前1個星期。前後約有2、3 次
    ，地點有在被告甲○○新莊住處，還有桃園汽車旅館。每次
    給我的數量不多，沒有到1公克，我約可施用1、2次。」、
    「（被告何時送你安非他命，沒有跟你收錢？）時間跟給我
    海洛因的一樣。被告前後給我安非他1、2次，每次數量一點
    點，差不多0.1公克。地點是在桃園的汽車旅館及被告住家
    給我。」、「（被告每次給你幾種毒品？）有時是安非他命
    及海洛因都給我。之前於偵查中我供述1次只會給我1種毒品
    是指有付錢的時候，如果是沒有付錢的時候，被告有時會1
    次給我安非他命及海洛因，有時候只給其中1種。被告同時
    給我海洛因及安非他命的次數，大概有1、2次。」（參見原
    審卷第68頁、第69頁）。證人即徐與聯前女友雷雅惠於原審
    審理時亦具結證稱：「（徐與聯有沒有拿錢給甲○○而直接
    拿海洛因或安非他命的有幾次？）有時候是兩種都有，大約
    兩次。海洛因大概有1、2次，安非他命也是1、2次。」、「
    （沒有拿錢的情況為何？）甲○○有的時候會叫徐與聯載他
    去某個地方，有的時候是徐與聯主動跟他要，有時候是甲○
    ○主動給的。是載到目的地之前或之後給的都有。」、「（
    你印象中是在那裡給他毒品？）是板橋的一棟大樓還有甲○
    ○新莊的家。」（見原審卷第54頁）。核二證人之證詞大致
    吻合，參酌證人與被告間均無怨隙，尤以證人雷雅惠並不認
    識被告，因與證人徐與聯交往之關係，才見過被告，衡情應
    均無誣陷被告之必要。又有否吸用毒品，必須經過尿液之檢
    驗，將扣案毒品推卸予被告並不能解免徐與聯吸毒之責，被
    告執此指責證人證詞不實在，尚非可採。從而堪認被告確曾
    在93年10月底至12月間約2至3次分別或同時轉讓海洛因、安
    非他命供徐與聯施用之事實。
  (二)此外，扣案心型鐵盒內白色粉末6小包，經檢驗均含甲基安
    非他命成分，合計毛重4.59公克，驗餘淨重3.44公克，有臺
    北市政府警察局鑑驗通知書1紙附卷可參（見偵卷第143頁）
    ，是扣案物品為第二級毒品無訛。被告雖指扣案第二級毒品
    安非他命是徐與聯的，然此為徐與聯所否認，且被告於檢察
    官偵查中供稱徐與聯被查到的安非他命係伊友人拿到伊新莊
    家，忘記取回者 (見偵卷第88頁)是被告此部分辯解尚非可
    採。被告另請求傳訊徐與聯及取締員警證明毒品安非他命非
    其所有，本院認本案事證已明，無庸再傳訊，併予敘明。
  綜上，本件事證明確，被告上開所辯，無非事後卸責之詞，不
  足採信，其之犯行洵堪認定，應依法論科。
二、核被告所為，係犯毒品危害防制條例第8條第1項、第2項之
    轉讓第1級、第2級毒品罪。其轉讓海洛因、安非他命前之持
    有海洛因、安非他命之低度行為，為轉讓之高度行為所吸收
    ，不另論罪。被告多次轉讓第1級、第2級毒品之犯行，均時
    間緊接，犯罪構成要件相同，顯均係基於概括犯意而為，應
    各依連續犯之規定，均以1罪論，並加重其刑。被告同時以1
    行為一併轉讓第1級、第2級毒品，係以一行為觸犯數罪名，
    為想像競合犯，應依法從一重以連續轉讓第1級毒品罪處斷
    ，公訴人誤認被告所犯前開2罪間，犯意各別，罪名不同，
    應予分論併罰，容有未洽，附此敘明。查依行政院93年1月7
    日發布之「轉讓持有毒品加重其刑之數量標準」第2條規定
    ：「轉讓、持有毒品達一定數量者，加重其刑至二分之一，
    其標準如下：一、第一級毒品：淨重5公克以上。二、第二
    級毒品：淨重10公克以上。前項所稱淨重，指除去包裝後之
    毒品重量。」，被告轉讓之海洛因、安非他命之數量，依證
    人徐與聯所證，係約2、3次，每次均各不到1公克，依此計
    算，被告轉讓之第1級、第2級毒品數量，顯均未達5公克，
    尚毋庸依毒品危害防制條例第8條第4項規定加重其刑。末查
    ，被告有事實欄所載之犯罪科刑執行情形，有本院被告全國
    前案紀錄表在卷可稽，其受有期徒刑之執行完畢後，5年內
    再犯本件有期徒刑以上之罪，為累犯，應依法遞加重其刑。
    原審審酌被告犯罪動機、目的、手段、生活狀況、品行、智
    識程度、轉讓毒品之數量不多、對社會所生之危害、犯罪後
    態度等一切情狀，依毒品危害防制條例第8條第1項、第2項
    、刑法第11條前段、第56條、第55條、第47條，量處被告有
    期徒刑二年，以示懲儆。並說明扣案安非他命6小包（驗餘
    淨重3.44公克），係毒品危害防制條例所規定之第2級毒品
    ，應依同條例第18條第1項前段沒收銷燬之。並說明扣案安
    非他命吸食器1組、針筒2支、心型鐵盒1只與本件犯行無涉
    ，毋庸於本件沒收。認事用法核無不合，被告上訴猶執陳詞
    否認犯罪，非有理由，應予駁回。
三、至證人徐與聯在原審審理時，另證稱曾向被告甲○○及其友
    人購買第1級、第2級毒品，並有扣案之不明粉末1小包（毛
    重5.13公克）、不明藥丸9顆附卷可參，被告是否另涉有販
    賣毒品犯行，因未經公訴人起訴，本院無從審理，此部分應
    由公訴人另行偵辦，附此敘明。
據上論斷，應依刑事訴訟法第368條，判決如主文。
本案經檢察官吳國南到庭執行職務。
中　　華　　民　　國　　94　　年　　9 　　月　　28　　日
　　　　　　　　　刑事第十八庭審判長法　官  吳昭瑩
　　　　　　　　　　　　　　　　    法　官  王麗莉
　　　　　　　 　 　　　　　　　　　法　官  楊貴雄
以上正本證明與原本無異。
如不服本判決，應於收受送達後十日內向本院提出上訴書狀，其
未敘述上訴之理由者並得於提起上訴後十日內向本院補提理由書
（均須按他造當事人之人數附繕本）。
                                    書記官  林淑貞
中　　華　　民　　國　　94　　年　　9 　　月　　29　　日
附錄：本案論罪科刑法條全文
毒品危害防制條例第8條
轉讓第一級毒品者，處 1 年以上 7 年以下有期徒刑，得併科新
臺幣 1 百萬元以下罰金。
轉讓第二級毒品者，處 6 月以上 5 年以下有期徒刑，得併科新
臺幣 70 萬 元以下罰金。
轉讓第三級毒品者，處 3 年以下有期徒刑，得併科新臺幣 30 萬
元以下罰金。
轉讓第四級毒品者，處 1 年以下有期徒刑，得併科新臺幣 10 萬
元以下罰金。
前四項之未遂犯罰之。
轉讓毒品達一定數量者，加重其刑至二分之一，其標準由行政院
定之。
